臺灣高等法院高雄分院民事裁定　　　　　　 96年度抗字第3號
抗　告　人　羿誠企管顧問有限公司
法定代理人　甲○○
相　對　人　乙○○
上列當事人間聲請返還擔保金事件，抗告人對臺灣高雄地方法院
中華民國95年11月30日95年度聲字第2211號第一審裁定，提起抗
告，本院裁定如下：
    主  文
原裁定廢棄。
臺灣高雄地方法院94年度存字第523 號所提存之擔保金新台幣
拾萬肆仟元，准予發還。
抗告及原聲請程序費用由相對人負擔。
    理  由
一、按供擔保人證明受擔保利益人同意返還者，法院應依供擔保
    人之聲請，以裁定命返還其提存物；民事訴訟法第104 條第
    1 項第2 款定有明文。
二、本件抗告人前因給付違約金等事件，聲請原法院以94年度裁
    全字第579 號命抗告人供擔保新台幣（下同）334,000 元後
    ，准對相對人為假扣押。抗告人向原法院提存所以94年度存
    字第523 號提存事件，提存334,000 元擔保金；並對相對人
    為假扣押。嗣抗告人向原法院聲請發支付命令，經相對人提
    出異議，而由原法院以94年度訴字第1414號受理。另相對人
    對抗告人向原法院提請確認僱傭關係存在之訴，由原法院以
    94年度雄勞簡字第21號受理，經相對人上訴後，以95年度勞
    簡上字第16號受理，於95年11月9 日成立訴訟上和解。和解
    內容中相對人同意抗告人取回該94年度存字第523 號提存物
    334,000 元。抗告人撤回94年度訴字第1414號請求違約金事
    件之訴。抗告人本此，聲請返還擔保金。原裁定以和解內容
    相對人同意抗告人取回該提存款，依提存法第16條第1 項第
    4 款規定，無庸裁定，即可向提存所取回提存物，其本件聲
    請則予以駁回，固非無見。
三、惟查提存法第16條第1 項第4 款係規定，擔保提存之提存人
    於提存後，有假扣押所保全之請求，其本案訴訟經和解成立
    ，受擔保利益人應負全部給付義務或雖負部分給付義務而對
    提存物之權利聲明不予保留者，得聲請該管法院提存所返還
    提存物。依上開規定，必須假扣押保全之請求，其本案訴訟
    有全部給付或一部給付而不予保留提存物之權利者，始得逕
    依提存法向提存所聲請返還提存物。本件提存擔保假扣押事
    件之本案訴訟乃原法院94年度訴字第1414號給付違約金事件
    ，而成立和解係原法院另案95年度勞簡上字第16號確認僱傭
    關係存在事件。雖然成立和解，但並無提存法第16條第1項
    第4 款之和解內容，亦非該提存擔保保全請求之本案訴訟，
    與提存法第16條第1 項第4 款規定尚有不符。原裁定以依前
    開提存法規定，得逕向提存所聲請返還，無庸裁定之理由，
    駁回抗告人之聲請，即屬違誤，抗告意旨，指原裁定不當，
    求為廢棄，為有理由，應由本院將原裁定予以廢棄。
四、茲查相對人於原法院95年度勞簡上字第16號事件，95年11月
    9 日成立和解，同意抗告人取回原法院94年度存字第523 號
    提存之334,000 元，核與首開法條規定符合，從而抗告人聲
    請返還該擔保金，即無不合，本院予以准許之。
據上論結，本件抗告為有理由，爰依民事訴訟法第492 條、第95
條、第78條，裁定如主文。
中　　華　　民　　國　　96　　年　　1 　　月　　10　　日
                            民事第一庭
                                審判長法官   尤三謀
                                法      官   林健彥
                                法      官   林紀元
以上正本證明與原本無異。
本件不得再抗告。
中　　華　　民　　國　　96　　年　　1 　　月　　10　　日
                                書  記  官   張雲義
                                                 FA
